臺灣桃園地方法院刑事判決
110年度易字第175號
公  訴  人  臺灣桃園地方檢察署檢察官
被      告  張棟瀾


選任辯護人  戴智權律師
            林于渟律師
被      告  簡宏任


上列被告因詐欺案件，經檢察官提起公訴（109年度軍偵字第131
號、109年度偵字第29076號），本院判決如下：
    主  文
甲○○犯如附表二編號一、二所示之罪，各處如附表二編號一、二
「罪名及宣告刑」欄所示之刑及沒收。
戊○○犯如附表二編號一所示之罪，處如附表二編號一「罪名及宣
告刑」欄所示之刑及沒收。
    事  實
一、甲○○、戊○○依其等社會生活經驗，及甲○○曾因提供所申辦之
    金融帳戶予他人使用而經法院判決處刑之前案紀錄，皆可預
    見任意將所申辦之金融帳戶或虛擬貨幣比特幣帳戶提供予他
    人使用，且依指示將匯入之款項或比特幣轉匯至其他金融帳
    戶或比特幣帳戶，該等帳戶足供他人作為實施詐欺等犯罪後
    收受被害人匯款，以隱匿犯罪所得、避免查緝之洗錢工具，
    仍基於縱使造成他人受財產損害，且犯罪所得去向、所在遭
    隱匿，亦不違背其等本意之詐欺取財、洗錢不確定故意，而
    與真實姓名、年籍均不詳，於通訊軟體LINE（下稱LINE）上
    暱稱為「遊戲社」之詐欺集團成員（無證據顯示成員中有未
    滿18歲之人）共同意圖為自己不法所有，基於詐欺取財、洗
    錢之犯意聯絡，各於如附表一「提供帳號時間」欄所示之時
    間，透過LINE將其等所申辦如附表一「帳戶種類及帳號」欄
    所示金融帳戶或比特幣帳戶帳號，提供予不詳之詐欺集團成
    員。
二、上開詐欺集團之成員於取得甲○○、戊○○提供之金融帳戶或比
    特幣帳戶帳號後，即施用如附表二「詐騙方式」欄所示詐術
    ，致如附表二「被害人」欄所示之人均陷於錯誤，各於如附
    表二「匯款或繳費情形」欄所示時間，為同欄所示匯款或繳
    費購買比特幣之行為。甲○○、戊○○再依上開詐欺集團成員之
    指示，為如附表二「比特幣交易過程」欄所示交易比特幣之
    行為，以此方式製造金流斷點，而隱匿詐欺取財犯罪所得之
    去向、所在。
    理  由
一、程序事項
　㈠被告甲○○之辯護人於本院審理中主張：臺灣高等法院110年度
    上易字第966號案件認定被告甲○○所涉各筆款項為接續犯，
    則本案起訴之事實或屬該案接續犯之範圍，而有同一案件之
    情形（見本院易字卷第318頁至第319頁）。惟查：
　　⒈詐欺取財罪係為保護個人之財產法益而設，行為人所犯罪
      數，自應依遭詐騙之被害人人數計算，且詐欺集團成員係
      就不同被害人分別施行詐術，被害財產法益互有不同，各
      別被害事實獨立可分，應各別成立一罪，而予以分論併罰
      （最高法院111年度台上字第853號判決意旨參照）。
　　⒉被告甲○○前因詐欺、洗錢等案件經臺灣高等法院110年度上
      易字第966號判決處刑（下稱前案），此有前案判決及臺
      灣高等法院被告前案紀錄表在卷可稽。依前案判決之記載
      （見本院易字卷第275頁至第290頁），被告甲○○於前案所
      涉事實，係提供如附表一編號二所示帳戶予不詳之人，該
      人再對邱國軒實行詐欺取財犯行，致邱國軒將款項匯入如
      附表一編號二所示帳戶，被告甲○○復依指示以該匯入之款
      項購買比特幣後，發送至指定之比特幣帳戶內。而前案判
      決認定被告甲○○先後多次購買比特幣並發送至指定之比特
      幣帳戶內之行為，因行為時間、地點密切接近且侵害同一
      法益（均為前案告訴人邱國軒之財產法益），屬接續犯。
      則依上開說明，前案與本案被害人並不相同，應予分論併
      罰，自無本案屬前案接續犯之範圍，而係同一案件之情形
      。辯護人此部分主張為無理由。
　㈡就被告甲○○方面爭執證據能力部分，說明如下：
　　⒈被告以外之人於審判外之言詞或書面陳述，除法律有規定
      者外，不得作為證據；被告以外之人於檢察事務官、司法
      警察官或司法警察調查中所為之陳述，與審判中不符時，
      其先前之陳述具有較可信之特別情況，且為證明犯罪事實
      存否所必要者，得為證據，刑事訴訟法第159條第1項、第
      159條之2分別定有明文。證人乙○○、丁○○於警詢中之陳述
      ，均係被告甲○○以外之人於審判外之陳述，且未具較可信
      之特別情況，經被告甲○○及其辯護人爭執證據能力（見本
      院審易字卷第74頁、易字卷第75頁、第217頁、第231頁）
      ，依上開規定，證人乙○○、丁○○於警詢中之陳述，對被告
      甲○○而言，皆無證據能力。
　　⒉被告甲○○及其辯護人另主張同案被告戊○○於偵查中之陳述
      對被告甲○○而言，亦無證據能力（見本院審易字卷第74頁
      、易字卷第75頁、第217頁、第231頁）。惟此部分供述證
      據，本判決並未援引作為認定被告甲○○所涉犯行之憑據，
      自無須審究其證據能力。
　　⒊被告甲○○及其辯護人曾主張就被告甲○○於偵查中之供述亦
      爭執證據能力（見本院審易字卷第74頁），後改稱就警詢
      部分不爭執，偵訊部分待聲請複製錄音光碟後表示意見（
      見本院易字卷第75頁、第217頁），經辯護人複製錄音光
      碟後，再具狀稱對被告甲○○於偵訊中之陳述不爭執證據能
      力（見本院易字卷第231頁），而經本院審核卷內事證，
      亦未見有何足認被告甲○○於警詢或偵訊中所述不具任意性
      之情形。是被告甲○○於警詢及偵訊中所述，對其自身而言
      ，當有證據能力。
二、事實認定
　　訊據被告甲○○、戊○○均矢口否認有何詐欺取財、洗錢等犯行
    ，被告戊○○辯稱：是網路上認識的人用LINE指示我這麼做，
    他說可以給我抽成2%，我不知道涉及詐欺等語；被告甲○○辯
    稱：我是為了別人購買比特幣，再轉到對方錢包，我不清楚
    對方是誰，我是透過網路認識對方詢問要怎麼操作比特幣，
    我不承認詐欺等語；被告甲○○之辯護人則略以：本案被告甲○○並未出借任何帳戶，他主觀上認知是代購比特幣，而比特
    幣是一種複雜的交易，被告甲○○為一名清潔工，對於相關事
    實未必能快速理解，若認定其構成犯罪，是課予他非常高的
    注意義務，又被告甲○○雖有詐欺前科，但本案被告甲○○的帳
    戶和提款卡都在他身上，並沒有想再去出借帳戶賺取報酬，
    惟因本案涉及比特幣，被告甲○○無法認知後面龐大的集團運
    作，他確實沒有犯意，請法院審酌等語，為被告甲○○辯護。
    經查：
　㈠被告甲○○、戊○○各於如附表一「提供帳號時間」欄所示時間
    ，透過LINE將其等所申辦如附表一「帳戶種類及帳號」欄所
    示金融帳戶或比特幣帳戶帳號提供予暱稱為「遊戲社」之人
    ，嗣如附表二「被害人」欄所示之人因如附表二「詐騙方式
    」欄所示詐術而均陷於錯誤，各於如附表二「匯款或繳費情
    形」欄所示時間，為同欄所示匯款或繳費購買比特幣之行為
    ，被告甲○○、戊○○再依指示為如附表二「比特幣交易過程」
    欄所示交易比特幣之行為，且皆獲得所交易比特幣價值2%為
    報酬等情，業據被告甲○○、戊○○於警詢、偵訊及本院審理中
    均自承（其等供詞皆僅證明自己所涉之事實，而與他方無關
    ），並有如附表二「相關證據」欄所示各項證據可資佐證，
    先予認定。
　㈡就被告2人所涉客觀行為，公訴意旨應予補充、更正部分，分
    述如下：
　　⒈公訴意旨認被告甲○○於108年4、5月間某日，將如附表一編
      號一、三所示帳戶帳號提供予不詳之人。惟依卷附如附表
      一編號一所示帳戶之帳戶基本資料、泓科科技有限公司泓
      科客字第Z0000000000號函、第一商業銀行中壢分行一中
      壢字第00180號函等所載（見軍偵字卷一第297頁、本院易
      字卷第139頁），被告甲○○之比特幣帳戶係於108年7月17
      日註冊、同年7月19日通過驗證，且註冊時綁定之金融帳
      戶為如附表一編號二所示帳戶，嗣於同年8月15日經被告
      甲○○申請，其綁定之金融帳戶變更為被告甲○○於同年8月1
      4日甫申辦之如附表一編號三所示帳戶。據此，本院認被
      告甲○○係於同年7月19日至同年8月14日間之某時，將如附
      表一編號一、二所示帳戶帳號提供予他人，復因綁定之金
      融帳戶變更，再於同年8月14日至同年8月17日（即告訴人
      乙○○首次將款項匯入如附表一編號三所示帳戶之日）間之
      某時，將如附表一編號三所示帳戶帳號亦提供予該他人。
      另據被告甲○○於警詢中所述（見軍偵字卷一第13頁），其
      提供帳號之對象為於LINE上暱稱為「遊戲社」之人。是此
      部分公訴意旨所認被告甲○○提供帳號之過程，應予補充、
      更正。
　　⒉公訴意旨認被告戊○○於108年10月間某日，將如附表一編號
      四、五所示帳戶帳號提供予不詳之人。而依卷內如附表一
      編號四所示帳戶之帳戶基本資料所示（見軍偵字卷二第20
      9頁），被告戊○○之比特幣帳戶係於108年10月24日註冊、
      同年10月25日通過驗證，且註冊時綁定之金融帳戶為如附
      表一編號五所示帳戶，是認被告戊○○提供帳號之時間，應
      為同年10月25日至同年11月8日（即告訴人乙○○將款項匯
      入如附表一編號五所示帳戶之日）間之某時。又參以被告
      戊○○所提出其商談提供帳號事宜之LINE對話紀錄翻拍照片
      所示（見軍偵字卷二第219頁至第227頁），其提供帳號之
      對象係於LINE上暱稱為「遊戲社」之人。是此部分公訴意
      旨所認被告戊○○提供帳號之過程，亦應予補充、更正。
　　⒊公訴意旨認詐欺集團成員係在交友平台Thetwco上佯稱為「
      kite」之女性，對告訴人丁○○實用詐術，且告訴人丁○○前
      往全家便利商店使用Barcode代碼繳費之日期為108年9月1
      9日、同年9月20日、同年9月30日、同年10月9日、同年10
      月23日。而證人即告訴人丁○○亦於本院審理中表示係在交
      友平台Thetwco遭詐騙，並證稱：因為感覺我被詐騙，我
      就在這平台又認識另一個女生，那女生就跟我講說這狀況
      就是被詐騙，他有認識一個「遊戲社」的可以幫我追討回
      來這筆錢，我就聯繫到「遊戲社」但是又被騙等語（見本
      院易字卷第303頁至第304頁）。然就告訴人丁○○所提出其
      遭詐騙之交友平台及LINE對話紀錄觀之（見偵字卷一第23
      3頁至第329頁、卷二第3頁至第111頁），其係先於交友平
      台Twloving上認識暱稱為「kite」之女子，而該平台客服
      人員對其表示欲與交友之對象約會，需繳交擔保金，且因
      認告訴人丁○○涉及洗錢，需多次繳交擔保金以證明清白，
      致告訴人丁○○陷於錯誤，嗣告訴人丁○○察覺遭詐騙後，始
      於108年10月23日在交友平台Thetwco上認識暱稱為「需要
      陪伴與希望」之女子，並經該女子介紹而聯繫「遊戲社」
      。由此可見，於本案直接對告訴人丁○○施用詐術者，應為
      交友平台Twloving（而非Thetwco）之客服人員，其依該
      人員指示繳費購買比特幣後，方在交友平台Thetwco上另
      遭詐騙。故上開告訴人丁○○於本院審理中所述，或係因記
      憶不清而與卷內客觀事證不符，則詐欺集團成員對告訴人
      丁○○施用之詐術，應為如附表二編號二「詐騙方式」欄所
      示。復核對告訴人丁○○所提供之全家便利商店繳費明細單
      據及如附表一編號一所示帳戶之交易明細（見偵字卷一第
      111頁至第119頁、軍偵字卷一第301頁至第305頁），其前
      往全家便利商店使用Barcode代碼繳費之日期應為108年9
      月19日、同年9月24日、同年9月30日、同年10月9日。是
      此部分公訴意旨所認告訴人丁○○遭詐欺取財之過程，應加
      以更正。
　㈢依上可知，被告甲○○所提供如附表一編號一、三所示帳戶及
    被告戊○○所提供如附表一編號四、五所示帳戶，各於如附表
    二「匯款或繳費情形」欄所示時間，遭詐欺集團成員用以實
    行詐欺取財犯行甚明。又比特幣為去中心化虛擬貨幣之一種
    ，用戶固係透過虛擬貨幣交易所進行交易，然並不存在負責
    管理之中央單位，而係將各用戶持有之虛擬貨幣數量、交易
    過程等均記錄於區塊鏈（blockchain），並對所有人公開，
    以達防止個別人士擅加竄改之目的。因比特幣交易本身具匿
    名性，且如前所述，並無中央單位管理用戶資料，若虛擬貨
    幣交易所未要求實名驗證，即難以追查比特幣之流向。被告
    甲○○、戊○○依指示將匯入其等金融帳戶之款項換購為比特幣
    ，並將所換購之比特幣及告訴人乙○○、丁○○繳費購買而存入
    之比特幣發送至指定之比特幣帳戶，此詐欺取財犯行之犯罪
    所得，即因轉換為比特幣並加以發送予他人而產生金流斷點
    ，致偵查機關難以追查，此觀泓科科技有限公司泓科客字第
    Z0000000000號函稱：被告甲○○將BTC（即比特幣「bitcoin
    」之簡稱）發送至16E6o3iseMvbMRDg3gNp4kip8UBD2JXsAG，
    但因接收比特幣錢包地址非BitoEX會員，故無法得知接收對
    象等語（見本院易字卷第172頁）亦明。從而，被告甲○○、
    戊○○所為如附表二「比特幣交易過程」欄所示交易比特幣之
    行為，即屬洗錢防制法第2條第2款所規定，隱匿犯罪所得去
    向、所在之洗錢行為無疑。
　㈣被告戊○○、被告甲○○及其辯護人各以上詞為辯，主張被告2人
    並無詐欺取財、洗錢之犯意聯絡。然查：
　　⒈金融帳戶為關係個人財產、信用之重要理財工具，一般民
      眾皆得申請使用，並無特殊限制，若有不熟識之人藉端向
      他人蒐集帳戶或帳號，或無端借用帳戶供他人匯入款項，
      通常係為利用為與財產有關之犯罪工具。且國內目前詐騙
      行為橫行，而為掩飾其等不法行徑，避免執法人員循線查
      緝，經常利用他人金融帳戶收取詐欺取財犯罪所得，再指
      示帳戶持有人或其他車手提領款項後，以現金或其他方式
      交付予詐欺集團成員，確保犯罪所得不致遭查獲，而隱匿
      犯罪所得之去向、所在。據被告甲○○、戊○○於本院準備程
      序中之供述（見本院易字卷第73頁至第74頁），其等均非
      未曾工作之人，依其等社會生活經驗，理應對於提供金融
      帳戶予他人使用，足供他人作為實行詐欺等犯罪後收受被
      害人匯款，以隱匿犯罪所得、避免查緝之洗錢工具等節有
      所預見。何況被告甲○○前因提供所申辦之金融帳戶予他人
      使用，經本院以107年度簡字第332號判決認其幫助犯詐欺
      取財罪並予以科刑，此有該案判決附卷為憑（見本院易字
      卷第31頁至第33頁），故就將金融帳戶提供予他人使用將
      涉及不法一事，被告甲○○更不得諉稱為不知。辯護人固另
      主張被告甲○○於本案未將其金融帳戶之存摺、提款卡交付
      予他人，與其先前遭判決處刑之情節不同，然無論是否交
      付存摺、提款卡，對於被告甲○○率將其申辦之金融帳戶提
      供予他人使用乙節，並無二致，自無從據以作有利於被告
      甲○○之認定。
　　⒉而依卷附泓科科技有限公司泓科客字第Z00000000000號函
      所載（見本院易字卷第179頁），一般民眾僅需提供手機
      門號、電子郵件信箱或身分證、護照、居留證、臺灣金融
      機構銀行帳戶等資料，即可取得該公司之會員資格，並透
      過操作全家便利商店「FamiPort」事務機台購買比特幣。
      且據被告甲○○、戊○○於偵訊中所述（見軍偵字卷三第130
      頁、第144頁），其等除本案以外，未曾從事比特幣交易
      ，足見比特幣等虛擬貨幣之概念，雖係近年興起，然在泓
      科科技有限公司等虛擬貨幣交易所與便利商店等事業體系
      合作之下，未具相關知識、經驗之人，亦可輕易購買、發
      送比特幣，並無提供報酬委請他人代購、收送比特幣之必
      要。惟被告甲○○、戊○○仍因為賺取所交易比特幣價值2%之
      報酬，提供所申辦之金融帳戶、比特幣帳戶帳號予他人，
      復依指示購買、發送比特幣，已可推認被告2人為該等行
      為時，具備詐欺取財、洗錢之不確定故意，而此縱使造成
      他人受財產損害，且犯罪所得去向、所在遭隱匿，亦不違
      背本意之心態，由被告甲○○於偵訊中供稱：我不知道為什
      麼會請我幫忙，反正我有2%的手續費可以領等語（見軍偵
      字卷三第142頁）亦可明瞭。是被告戊○○、被告甲○○及其
      辯護人上開所辯，均不足採。
　㈤另公訴意旨認被告2人係基於幫助詐欺取財之犯意而為本案犯
    行。惟被告甲○○、戊○○於本案所為交易比特幣之行為屬洗錢
    防制法第2條第2款所規定之洗錢行為一情，業已說明如前，
    且被告2人依指示購買、發送比特幣，其等並非僅止於提供
    詐欺取財、洗錢行為之助力，而係本於正犯之犯罪意思，參
    與上開詐欺取財、洗錢等犯行，故認被告2人於本案所為，
    係與不詳之詐欺集團成員共同基於詐欺取財、洗錢之犯意聯
    絡及不法所有意圖。此部分公訴意旨，即屬誤解。
　㈥綜上所述，被告2人之犯行均堪認定，應依法論科。
三、論罪科刑
　㈠核被告甲○○、戊○○所為，均係犯刑法第339條第1項詐欺取財
    罪，及洗錢防制法第14條第1項洗錢罪。被告2人雖各依詐欺
    集團成員之指示為本案犯行，然與其等聯繫提供帳號及交易
    比特幣事宜者，皆係暱稱為「遊戲社」之人，且據卷內現存
    之事證，亦難認為被告2人就該詐欺集團之組織有所認識，
    或其等相互間存有聯絡，是無法認定被告2人就本案詐欺取
    財正犯犯行係3人以上共同犯之乙節已有預見。又告訴人乙○○、丁○○固係在網際網路中之交友平台遭詐欺集團成員詐騙
    ，然現今詐騙手法多元，在別無其他事證可佐之情形下，亦
    無從率認被告2人知悉詐騙集團成員所施用之詐術內容為何
    。是依罪疑惟輕原則，本案尚難論以刑法第339條之4第1項
    第2款、第3款加重詐欺取財罪，於此說明。
　㈡被告甲○○、戊○○與上述不詳之詐欺集團成員，就對告訴人乙○○所為犯行（即如附表二編號一所示）間，及被告甲○○與上
    述不詳之詐欺集團成員，就對告訴人丁○○所為犯行（即如附
    表二編號二所示）間，如前所述，各有犯意聯絡及行為分擔
    ，應依刑法第28條規定論以共同正犯。公訴意旨認被告2人
    所為均屬幫助犯，容有誤會，惟因正犯、幫助犯僅係行為態
    樣不同，未涉及論罪法條變更，且本院於審理時已當庭諭知
    其等所為或成立共同正犯（見本院易字卷第294頁），足認
    無害於其等防禦權，是由本院逕予更正之。
　㈢被告甲○○就告訴人乙○○、丁○○匯入之款項或存入之比特幣，
    所為多次交易比特幣之行為，就同一告訴人遭詐欺取財部分
    ，分別係於密切接近之時、地所實施，各行為獨立性極為薄
    弱，主觀上亦係出於單一犯意，且侵害同一被害人之財產法
    益，依一般社會觀念，應視為數個舉動接續施行，合為包括
    之一行為予以評價為當，故各應論以接續犯之一罪。而被告
    甲○○對告訴人乙○○、丁○○所為，及被告戊○○對告訴人乙○○所
    為，分別係以一行為觸犯詐欺取財、洗錢等罪名，各為想像
    競合犯，應依刑法第55條前段規定，從一重之洗錢罪處斷。
　㈣被告甲○○所為2次犯行（即如附表二編號一、二所示），被害
    人各為告訴人乙○○、丁○○，如前所述，其犯意各別且行為互
    殊，應予分論併罰。
　㈤公訴意旨就被告甲○○、戊○○所為上開犯行，均未論以洗錢防
    制法第14條第1項之洗錢罪，容有未當，惟此本院認定之罪
    名與起訴書已記載之詐欺取財罪間，如前所述，有想像競合
    之裁判上一罪關係，且本院於審理時已當庭諭知該罪名（見
    本院易字卷第294頁），足認已保障被告2人之防禦權，本院
    自得併予審究。
　㈥本院審酌被告甲○○前因如前所述之幫助詐欺取財案件經法院
    判決處刑，仍未能記取教訓，與被告戊○○各因貪圖不法利益
    ，共同為本案詐欺取財、洗錢等犯行，造成告訴人乙○○、丁○○之財產損失，且將犯罪所得轉換為比特幣並加以發送予他
    人，致偵查機關難以追查，應予非難，並考量被告2人犯後
    均未能就所涉犯行如實坦認之犯後態度，及其等於本案各犯
    行中之行為分擔、無證據顯示各被害人所受損害已獲填補等
    情節，兼衡被告2人之智識程度、於警詢中自陳之家庭經濟
    狀況，及其等為本案各犯行之動機、目的、手段、所獲利益
    、各被害人遭詐欺取財之數額等一切情狀，分別量處如主文
    所示之刑，及就併科罰金部分，各依刑法第42條第3項前段
    規定，諭知易服勞役之折算標準。
　㈦關於數罪併罰之案件，如能待被告所犯數罪全部確定後，於
    執行時，始由該案犯罪事實最後判決之法院所對應之檢察署
    檢察官，聲請該法院裁定之，無庸於每一個案判決時定其應
    執行刑，則依此所為之定刑，不但能保障被告（受刑人）之
    聽審權，符合正當法律程序，更可提升刑罰之可預測性，減
    少不必要之重複裁判，避免違反一事不再理原則情事之發生
    （最高法院刑事大法庭110年度台抗大字第489號裁定意旨參
    照）。如前所述，被告甲○○尚因前案經臺灣高等法院判決處
    刑，且該案行為時間與本案相近，或合於定應執行刑之要件
    ，依上開說明，為保障被告甲○○之聽審權，且符合正當法律
    程序，本案不另就其所涉各犯行予以定應執行之刑。
四、沒收
　㈠被告甲○○、戊○○為上開犯行，各已獲得所交易比特幣價值2%
    之報酬，此經被告2人供承在卷（見軍偵字卷三第143頁至第
    144頁、本院易字卷第73頁至第74頁），則被告甲○○就如附
    表二編號一、二所示部分，分別取得新臺幣（下同）3,643
    元、5,937元之犯罪所得，被告戊○○就如附表二編號一所示
    部分，取得2,754元之犯罪所得（均四捨五入至整數位），
    各應依刑法第38條之1第1項前段規定宣告沒收，並於全部或
    一部不能沒收或不宜執行沒收時，依同條第3項之規定，追
    徵其價額。
　㈡犯洗錢防制法第14條之罪，其所移轉、變更、掩飾、隱匿、
    收受、取得、持有、使用之財物或財產上利益，沒收之，洗
    錢防制法第18條第1項前段固定有明文。惟此規定並無「不
    問屬於犯罪行為人與否均沒收」之明文，自仍以屬於被告所
    有者為限，始應予沒收。本案告訴人乙○○、丁○○遭詐騙而匯
    入之款項或繳費購買而存入之比特幣，經被告2人為上述比
    特幣交易行為後，已非其等所有，被告2人亦皆無事實上之
    處分權限，依上開說明，自無從宣告沒收或追徵。
　㈢被告2人於本案用以與詐欺集團成員聯繫、從事比特幣交易行
    為之電子設備，皆未扣案，因種類、廠牌、型號等均有未明
    ，亦無法確認是否仍屬被告2人所有或尚未滅失，故就此部
    分亦不予諭知沒收或追徵。
據上論斷，應依刑事訴訟法第299條第1項前段，判決如主文。
本案經檢察官陳建宇、丙○○提起公訴，檢察官朱秀晴到庭執行職
務。
中　　華　　民　　國　　111 　年　　4 　　月　　7 　　日
                  刑事第一庭　審判長法　官　鄭吉雄
                                    法  官  陳炫谷
                                    法  官  陳布衣
以上正本證明與原本無異。
如不服本判決應於收受判決後20日內向本院提出上訴書狀，並應
敘述具體理由。其未敘述上訴理由者，應於上訴期間屆滿後20日
內向本院補提理由書(均須按他造當事人之人數附繕本)「切勿逕
送上級法院」。 
　　　　　　　　　　　　　　　      書記官　黃政偉
中　　華　　民　　國　　111 　年　　4 　　月　　8 　　日
附表一：
編號 帳戶種類及帳號 申辦人 提供帳號時間 一 比特幣帳戶 次要：1C8DewBq4TfNfQjD6Qq5U23BMx4regEAqR 主要：3KCDGXjswhFiuZqw5ccSxeKAbAFbEev9PK 主要：0x8a12e9ebfb1e00000000Z00000000Z08b739044e （泓科科技有限公司會員ID：302580） 甲○○ 108年7月19日至 108年8月14日間 二 聯邦商業銀行帳號000000000000號帳戶 甲○○ 同上 三 第一商業銀行帳號00000000000號帳戶 甲○○ 108年8月14日至 108年8月17日間 四 比特幣帳戶 主要：3K6vc3pSR1E2zsnhsvf87otkX1TkTQ2vPE 主要：0xc680ca8ac9c6630f3f9Z0000000000a7a2dfe902 （泓科科技有限公司會員ID：311910） 戊○○ 108年10月25日至 108年11月8日間 五 玉山商業銀行帳號0000000000000號帳戶 戊○○ 同上 
附表二：
編號 被害人 詐騙方式 匯款或繳費情形 比特幣交易過程 相關證據 罪名及宣告刑 一 乙○○（提出告訴） 詐騙集團成員於108年8月17日起，佯裝為交友平台Thetwco之客服人員，向乙○○謊稱若欲與交友之對象約會，需繳交擔保金，且因認證失敗，需多次繳交擔保金始能取回先前交付之擔保金 乙○○於下列日期，將下列款項匯入如附表一編號三所示帳戶： ①108年8月17日，匯款 30,000元 ②108年8月20日，匯款 30,000元 【共計60,000元】 甲○○將左列匯入之款項轉帳至遠東國際商業銀行帳號0000000000000000號帳戶用以購買比特幣，再將購得之比特幣發送至16E6o3iseMvbMRDg3gNp4kip8UBD2JXsAG比特幣帳戶內 ①乙○○、丁○○於本院審理中之證述（本院易字卷第295頁至第308頁） ②乙○○之花旗銀行跨行匯款申請書、轉帳交易明細截圖、全家便利商店繳費明細單據及交友平台Thetwco對話紀錄（軍偵字卷一第131頁至第269頁） ③丁○○之全家便利商店繳費明細單據、交友平台Twloving頁面截圖及對話紀錄（偵字卷一第111頁至第119頁、第233頁至第329頁） ④如附表一所示各帳戶之帳戶基本資料、交易明細及交易畫面截圖（軍偵字卷一第277頁至第305頁、卷二第203頁至第217頁、第229頁、本院易字卷第83頁至第86頁、第131頁至第138頁） ⑤戊○○與「遊戲社」LINE對話紀錄翻拍照片（軍偵字卷二第219頁至第227頁） ⑥泓科科技有限公司泓科客字第Z0000000000號、第Z0000000000號、第Z00000000000號函（本院易字卷第139頁至第142頁、第171頁至第172頁、第179頁至第181頁） 甲○○共同犯洗錢防制法第十四條第一項之洗錢罪，處有期徒刑陸月，併科罰金新臺幣拾伍萬元，罰金如易服勞役，以新臺幣壹仟元折算壹日。未扣案之犯罪所得新臺幣參仟陸佰肆拾參元沒收，於全部或一部不能沒收或不宜執行沒收時，追徵其價額。    乙○○於下列日期前往全家便利商店，以Bar  code代碼繳費之方式，購買下列新臺幣價值之比特幣並存入如附表一編號一所示帳戶： ①108年9月19日，購買價值91,001元比特幣 　（分為19,975元4筆、 　11,101元1筆，均已扣 　除手續費） ②108年10月10日，購買價值31,126元比特幣 　（分為19,975元1筆、 　11,151元1筆，均已扣 　除手續費） 【共計122,127元】 甲○○將左列存入之比特幣發送至16E6o3iseMvbMRDg3gNp4kip8UBD2JXsAG比特幣帳戶內      乙○○於108年11月8日將137,712元匯入如附表一編號五所示帳戶 戊○○將左列匯入之款項轉帳至遠東國際商業銀行帳號0000000000000000號帳戶用以購買比特幣，再將購得之比特幣發送至0x87ecbd3b11f5283be31ab8d9f8f7f6aa444cedd6比特幣帳戶內  戊○○共同犯洗錢防制法第十四條第一項之洗錢罪，處有期徒刑陸月，併科罰金新臺幣參萬元，罰金如易服勞役，以新臺幣壹仟元折算壹日。未扣案之犯罪所得新臺幣貳仟柒佰伍拾肆元沒收，於全部或一部不能沒收或不宜執行沒收時，追徵其價額。 二 丁○○（提出告訴） 詐騙集團成員於108年9月間某日起，佯裝為交友平台Twloving之客服人員，向丁○○謊稱若欲與交友之對象約會，需繳交擔保金，且因認丁○○涉及洗錢，需多次繳交擔保金以證明清白 丁○○於下列日期前往全家便利商店，以Bar  code代碼繳費之方式，購買下列新臺幣價值之比特幣並存入如附表一編號一所示帳戶： ①108年9月19日，購買 　價值59,925元比特幣 　（分為19,975元3筆， 　均已扣除手續費） ②108年9月24日，購買 　價值59,925元比特幣 　（分為19,975元3筆， 　均已扣除手續費） ③108年9月30日，購買 　價值96,000元比特幣 　（分為19,975元4筆、 　16,100元1筆，均已扣除手續費） ④108年10月9日，購買 　價值81,000元比特幣 　（分為19,975元4筆、 　1,100元1筆，均已扣除手續費） 【共計296,850元】 甲○○將左列存入之比特幣發送至16E6o3iseMvbMRDg3gNp4kip8UBD2JXsAG比特幣帳戶內  甲○○共同犯洗錢防制法第十四條第一項之洗錢罪，處有期徒刑陸月，併科罰金新臺幣拾伍萬元，罰金如易服勞役，以新臺幣壹仟元折算壹日。未扣案之犯罪所得新臺幣伍仟玖佰參拾柒元沒收，於全部或一部不能沒收或不宜執行沒收時，追徵其價額。 
附錄論罪科刑法條全文：
洗錢防制法第2條
本法所稱洗錢，指下列行為：
一、意圖掩飾或隱匿特定犯罪所得來源，或使他人逃避刑事追訴
    ，而移轉或變更特定犯罪所得。
二、掩飾或隱匿特定犯罪所得之本質、來源、去向、所在、所有
    權、處分權或其他權益者。
三、收受、持有或使用他人之特定犯罪所得。
洗錢防制法第14條
有第二條各款所列洗錢行為者，處七年以下有期徒刑，併科新臺
幣五百萬元以下罰金。
前項之未遂犯罰之。
前二項情形，不得科以超過其特定犯罪所定最重本刑之刑。
中華民國刑法第339條
意圖為自己或第三人不法之所有，以詐術使人將本人或第三人之
物交付者，處五年以下有期徒刑、拘役或科或併科五十萬元以下
罰金。
以前項方法得財產上不法之利益或使第三人得之者，亦同。
前二項之未遂犯罰之。